臺灣高雄地方法院民事裁定
110年度消債更字第268號
聲  請  人  陳榮嘉  
0000000000000000

0000000000000000

上列當事人因消費者債務清理事件聲請更生，本院裁定如下：
    主  文
聲請人陳榮嘉自中華民國一一一年一月十九日下午四時起開始更
生程序。
命司法事務官進行本件更生程序。
    理  由
一、聲請意旨略以：伊無力清償債務，曾依消費者債務清理條例
    （下稱消債條例）向高雄市鳳山區調解委員會聲請調解但不
    成立，爰於民國110年9月23日具狀聲請更生等語。
二、按債務人不能清償債務或有不能清償之虞者，得依本條例所
    定更生或清算程序，清理其債務。債務人無擔保或無優先權
    之本金及利息債務總額未逾新臺幣（下同）12,000,000元者
    ，於法院裁定開始清算程序或宣告破產前，得向法院聲請更
    生。法院開始更生程序之裁定，應載明其年、月、日、時，
    並即時發生效力。法院裁定開始更生或清算程序後，得命司
    法事務官進行更生或清算程序，必要時得選任律師、會計師
    或其他適當之自然人或法人一人為監督人或管理人。消債條
    例第3條、第42條第1項、第45條第1項及第16條第1項分別定
    有明文。
三、經查：
(一)聲請人所述，業經本院核閱高雄市鳳山區公所調解不成立證
    明書（本院110年度消債更字第268號卷(下稱卷)第13頁）無
    訛，依消費者債務清理條例施行細則第44條之3規定，聲請
    人於前置協商不成立後聲請更生，應屬合法。
(二)次查，聲請人於107年至109年度申報所得各為0元、4,500元
    (大鵬灣水岸開發有限公司臨時工2日薪資所得)、0元，名下
    有1996年出廠國瑞汽車1部(聲請人稱已報廢尚未至監理所註
    銷)，勞工保險自101年12月28日起投保於雄瑞機械工程有限
    公司，投保薪資為18,780元，102年1月17日退保；有三商美
    邦人壽保單2張，惟均非要保人。又聲請人自陳自8年前開始
    自營流動攤商販售炸鮮奶，沒有公司、雇主、年終、分紅或
    三節獎金等福利，擺攤都是有擺攤機會時大家就用通訊軟體
    (LINE)通知，如要參加擺攤就直接用LINE回覆，通常一天下
    來扣除場地費用及食材成本支出後，大概只能賺2,000元至3
    ,500元左右，每個月工作天數0至12天都有可能(之前三級警
    戒就連續3個月都沒辦法工作，而到年底12月活動就比較多
    ，平均1個月大概可以做12天左右)，擺攤販售炸鮮奶需先準
    備鮮奶、麵粉及玉米粉，將這三樣主原料和在一起凝固後將
    半成品冷藏，等有顧客點餐後再裹上酥炸粉下油鍋油炸變成
    成品販賣，每份售價60元，另外還有賣炸湯圓、炸薯條及炸
    起司條，每份售價都是60元，平均每月收入約為16,500元【
    計算式：((2,000＋3,500)÷2)×((0+12)÷2)＝16,500，小數點
    以下四捨五入；下同】；前於109年6月8日、110年6月4日各
    領取行政院紓困補助10,000元，未領取社會局補助，與前配
    偶離異15年，獨自1人居住在自己承租雅房，未受親友資助
    等情，有財產及收入狀況說明書（卷第5至6頁）、戶籍謄本
    （卷第162頁）、財政部高雄國稅局107年至109年度綜合所
    得稅各類所得資料清單及總歸戶財產查詢清單（卷第14頁、
    第20至21、138至140頁）、109年稅務電子閘門財產所得調
    件明細表(卷第60頁)、存摺（卷第15至17頁）、身分證（卷
    第12頁）、商業保險投保資料查詢結果表（卷第18至19、15
    4至155頁）、收入切結書（卷第24、153頁）、勞工保險被
    保險人投保資料表（卷第22至23頁）、財團法人金融聯合徵
    信中心前置協商專用債權人清冊（卷第31至33頁）、信用報
    告（卷第34至背面頁）、高雄市政府社會局社會福利資訊料
    查詢表（卷第57至59頁）、高雄市政府都市發展局函（卷第
    74頁）、家族系統表（卷第156頁）、大鵬灣水岸開發有限
    公司函（卷第67頁）、債權人清冊（卷第8至10、174至176
    頁）、炸鮮奶工作照片(卷第137頁)、財政部南區國稅局函
    附遺產稅免稅證明書(卷第170至171頁)、聲請人110年12月9
    日補正狀(卷第172至173頁)、備料照片(卷第177頁)、攤商
    間用通訊軟體互相交流擺攤資訊證明(卷第178至179頁)、三
    商美邦人壽保險股份有限公司函（卷第163頁）在卷可參，
    審酌上情，認為核算聲請人目前償債能力之基礎以其聲請前
    兩年內平均每月自營流動擺攤販售炸鮮奶等所得16,500元為
    基準。
(三)關於聲請人個人日常必要支出部分，按債務人必要生活費用
    ，以最近1年衛生福利部或直轄市政府所公告當地區每人每
    月最低生活費1.2倍定之，消債條例第64條之2第1項定有明
    文。查衛福部社會司所公告111年度高雄市最低生活費為14,
    419元，其1.2倍為17,303元，又該最低生活費用之標準，係
    照當地最近1年平均每人消費支出60％訂定，依其基準之家庭
    收支調查報告調查表格式所示有關經常性支出之調查項目，
    包括利息支出、食品、衣著、房租及水費、電費、醫療保健
    、交通、娛樂、教育等，已涵蓋聲請人所陳報之支出項目；
    聲請人陳稱向二房東王淑芳承租鳳山區溪濱路房屋其中一間
    雅房獨自1人居住，每月房租5,000元，有房屋租賃契約書（
    卷第25至26、129至130頁）及房租證明(卷第27頁)在卷可稽
    ，本院認在聲請人並無特殊需求，應以此最低生活費之1.2
    倍即17,303元認係其個人必要生活費用。聲請人於財產及收
    入狀況說明書記載個人每月生活平均支出為16,000元（見卷
    第6頁），低於本院計算之基準，尚屬合理。
(四)綜上所述，以聲請人現每月收入16,500元為其償債能力基準
    ，扣除個人必要生活費16,000元後，餘500元，而聲請人目
    前負債總額為9,047,253元（參聯徵中心債權人清冊及卷第1
    0、34、35、62至66、68至71、75至79、80至81、82至83、8
    4、85至86、87至93、94至99、100至104、105至111、112至
    117、118至124、125、172頁，包含：華南銀行、彰化銀行
    、匯豐(台灣)銀行、聯邦銀行、元大銀行、凱基銀行、台新
    銀行、中國信託銀行、良京實業股份有限公司、新加坡商艾
    星國際有限公司台灣分公司、匯誠第二資產管理股份有限公
    司、匯誠第一資產管理股份有限公司），以聲請人每月所餘
    按月攤還結果，需約1,508年【計算式：9,047,253÷500÷12≒
    1,507.88】始能清償完畢，應認其已不能清償債務。此外，
    聲請人無擔保或無優先權之債務總額未逾12,000,000元，且
    無消債條例第6條第3項、第8條或第46條各款所定駁回更生
    聲請之事由存在，則聲請人聲請更生為有理由，應予准許，
    爰命司法事務官進行本件更生程序。
四、依消債條例第11條第1項、第45條第1項，裁定如主文。
中　　華　　民　　國　　111 　年　　1 　　月　　19　　日
                  民事庭　法　官  　賴寶合
以上正本係照原本作成。
本裁定不得抗告。
中　　華　　民　　國　　111 　年　　1 　　月　　19　　日
                          書記官    胡美儀